【裁判字號】    90,上訴,836
【裁判日期】    900626
【裁判案由】    毒品危害防制條例
【裁判全文】
臺灣高等法院臺中分院刑事判決                民國九十年度上訴字第八三六號
    上  訴  人  臺灣苗栗地方法院檢察署檢察官
    上  訴  人
    即  被  告  甲○○  男  民.
                        住苗栗.
                        身分證.
                        （在臺灣臺中戒治所戒治中）
右上訴人因毒品危害防制條例案件，不服臺灣苗栗地方法院中華民國九十年三月八日
第一審判決（民國八十九年度訴字第四○○號，起訴案號：臺灣苗栗地方法院檢察署
民國八十九年度毒偵字第一六二四號、桃園地方法院檢察署民國九十年度毒偵字第八
九號），提起上訴，本院判決如左：
    主  文
原判決關於施用第一級毒品部分及執行刑部分均撤銷。
甲○○連續施用第一級毒品，處有期徒刑捌月。扣案之毒品海洛因淨重壹點零肆公克
（包裝重零點貳壹公克）、應予沒收銷燬之。
其他上訴駁回。
上訴駁回部分與撤銷改判部分應執行有期徒刑拾壹月。扣案之毒品海洛因淨重壹點零
肆公克（含袋重零點貳壹公克）沒收銷燬之。
    事  實
一、甲○○前因施用毒品案件，經法院裁定送觀察、勒戒及強制戒治後，由臺灣苗栗
    地方法院檢察署檢察官，於民國八十九年二月十四日，以八十九年度戒毒偵字第
    一二號為不起訴處分確定。詎甲○○仍未戒除毒癮，基於施用第二級毒品安非他
    命（下稱安非他命）之概括犯意，自八十九年七月上旬起，至同月二十五日止，
    在不詳地點，施用安非他命多次，復基於施用第一級毒品海洛因（下稱海洛因）
    之犯意，於八十九年七月二十六日，在不詳處所施用海洛因一次，嗣於同日十六
    時四十分許，為警在苗栗縣後龍鎮○○里○○鄰○○街二一０之十一號住處查獲
    ，於被查獲後，復基於施用第一級毒品海洛因之概括犯意，先後多次在其所駕駛
    之車上施用海洛因，於八十九年十二月廿八日上午十時卅分許，在桃園縣大園鄉
    ○○村○○道（根基營造工地），再為警查獲，並扣得毒品海洛因淨重一‧○四
    公克（包裝重○‧二一公克）。
二、案經苗栗縣警察局竹南分局報請臺灣苗栗地方法院檢察署檢察官偵查起訴。
    理  由
一、被告甲○○對於右揭事實坦承不諱，且被告於八十九年七月二十六日為警查獲時
    所採集之尿液，經送苗栗縣衛生局檢驗結果，確有安非他命及嗎啡陽性反應，於
    八十九年十二月廿八日為警查獲時所採集之尿液，經送桃園縣衛生局檢驗結果，
    確有嗎啡陽性反應，此有苗栗縣衛生局出具之煙毒尿液檢驗成績書一紙及桃園縣
    衛生局不法藥液尿液檢定書一紙附卷可稽。又扣案之海洛因淨重一‧○四公克（
    包裝重○‧二一公克）確係毒品海洛因，亦有法務部調查局鑑定通知書附卷可證
    ，再者被告前因施用毒品案件，經法院裁定送觀察、勒戒及強制戒治後，由臺灣
    苗栗地方法院檢察署檢察官於八十九年二月十四日，以八十九年度戒毒偵字第一
    二號為不起訴處分確定，有不起訴處分書在卷足憑，足見被告之自白確與事實相
    符，其於五年內再犯毒品危害防制條例第十條之罪之事證明確，其犯行堪予認定
    。
二、查海洛因及安非他命分別為毒品危害防制條例第二條第二項第一款、第二款規定
    之第一級及第二級毒品，被告前因施用毒品案件，經送觀察勒戒及強制戒治，經
    檢察官為不起訴處分確定後，又分別施用第一級毒品海洛因及第二級毒品安非他
    命，所為係分別犯毒品危害防制條例第十條第一項之施用第一級毒品罪及同條第
    二項之施用第二級毒品罪。被告施用海洛因及安非他命前，持有海洛因及安非他
    命之低度行為，均為其施用之高度行為所吸收，均不另論罪。被告先後多次施用
安非他命及海洛因之犯行，時間緊接，手法相同，觸犯構成要件相同之罪名，且
    係基於概括犯意所為，為連續犯，應依刑法第五十六條之規定以一罪論，並加重
    其刑。被告於八十九年十二月廿八日被查獲連續施用海洛因部分，雖未經起訴，
    惟與本案有連續犯之裁判上一罪關係，本院自得一併審理。被告所犯上開二罪，
    犯意各別，行為互殊，應予分論併罰。起訴書所提及被告之施用安非他命之期間
    為八十九年七月二十六日回溯前四日，惟起訴書未提及之其他施用期間，核與本
    件具有審判上不可分之連續犯裁判上一罪關係，仍為起訴效力所及，本院亦應併
    予審究。
三、原審以被告施用毒品海洛因，罪證明確，予以論罪科刑，原無不合，惟查被告於
    八十九年十二月廿八日被查獲施用毒品海洛因部分，原判決未及審酌，尚有未洽
    ，被告及檢察官上訴意旨，均據此指摘原判決不當，為有理由，應由本院將原判
    決關於施用毒品海洛因部分撤銷改判。爰審酌被告之前開素行、本件犯罪之手段
    、施用之期間及犯後坦承犯行暨施用毒品係自戕行為等一切情狀，量處以有期徒
    刑八月，扣案之毒品海洛因淨重一‧○四公克（包裝重○‧二一公克）併予依法
    宣告沒收銷燬之。又原審以被告施用毒品安非他命，罪證明確，適用毒品危害防
    制條例第十條第二項、刑法第十一條前段、第五十六條，審酌被告之素行、施用
    之期間及犯後坦承犯行等一切情狀，量處以有期徒刑五月，經核認事用法，並無
    違誤，被告上訴意旨請求減輕其刑，為無理由，應予駁回。又上訴駁回部分與撤
    銷改判部分並定應執行刑如主文第四項所示。
據上論斷，應依刑事訴訟法第三百六十九條第一項前段、第三百六十四條、第三百六
十八條、第二百九十九條第一項前段、毒品危害防制條例第十條第一項、第十八條第
一項前段，刑法第十一條前段、第五十六條、第五十一條第五款，判決如主文。
本案經檢察官乙○○到庭執行職務。
中       華       民       國   九  十    年     六      月   二十六    日
                                臺灣高等法院臺中分院刑事第五庭
                                      審判長法  官  胡  森  田
                                            法  官  郭  同  奇
                                            法  官  姚  勳  昌
右正本證明與原本無異
施用第一級毒品部分得上訴。
其他不得上訴。
如不服本判決應於收受送達後十日內向本院提出上訴書狀，其未敘述上訴之理由者並
得於提起上訴後十日內向本院補提理由書（均須按他造當事人之人數附繕本）。
                                          書記官  王  瑩  澤
中       華       民       國   九  十    年     六      月   二十七    日
                                                                        Ｋ


司法院資訊處製作；財團法人民間司法改革基金會備份。
